最　高　行　政　法　院　判　決
　　　　　　　　　　　　　　　　　　 94年度判字第01893號
上　訴　人　甲○○
被 上訴 人　財政部高雄市國稅局
代　表　人　乙○○
上列當事人間因所得稅法事件，上訴人不服中華民國93年5月27
日高雄高等行政法院93年度訴字第171號判決，提起上訴。本院
判決如下：
　　主  文
上訴駁回。
上訴審訴訟費用由上訴人負擔。
　  理  由
一、本件上訴人主張：（一）按「本法稱中華民國來源所得，係
    指左列各項所得：一、．．．三、在中華民國境內提供勞務
    之報酬。．．．四、自中華民國各級政府、中華民國境內之
    法人及中華民國境內居住之個人所得之利息。」「納稅義務
    人有左列各項所得者，應由扣繳義務人於給付時，依規定之
    扣繳率或扣繳辦法，扣取稅款，並依第92條規定繳納之．．
    ．二、機關、團體、事業或執行業務者所給付之薪資、利息
    、租金、佣金、權利金、競技、競賽或機會中獎之獎金或給
    與、退休金、資遣費、退職金、離職金、終身俸、非屬保險
    給付之養老金、執行業務者之報酬，及給付在中華民國境內
    無固定營業場所及營業代理人之國外營利事業之所得。」「
    本條各類所得之扣繳率及扣繳辦法，由財政部擬訂，報請行
    政院核定發布之。」「前條各類所得稅款，其扣繳義務人及
    納稅義務人如左：．．．二、薪資、利息、租金、佣金、權
    利金、執行業務報酬、競技、競賽或機會中獎獎金或給與，
    及給付在中華民國境內無固定營業場所或營業代理人之國外
    營利事業之所得，其扣繳義務人為機關、團體之應扣繳單位
    主管、事業負責人及執行業務者；納稅義務人為取得所得者
    。」固分別為所得稅法第8條第3、4款、第88條第1項第2款
    、第2項、第89條第1項第2款所規定，惟其利息之扣繳要件
    係中華民國境內之法人貸入款項，因而給付在中華民國境內
    無固定營業場所及營業代理人之國外營利事業之利息，方有
    各類所得扣繳率標準第3條第4款按給付額扣取20%之適用。
    本件則為上訴人所代表之聯成航業股份有限公司（以下簡稱
    聯成公司）就其香港船務代理商香港輝華船務有限公司（以
    下簡稱輝華公司）因代墊船務費用於代墊款項高出港幣30萬
    元部份，按年息12%計算所得之報酬，並由其自聯成公司應
    收運費中扣抵，與一般自國外借款匯入國內使用，再由扣繳
    義務人自國內匯出款項給付利息時應履行扣繳義務有別，首
    先應予敘明。（二）系爭利息費用本質為境外佣金，非屬中
    華民國來源所得：依財政部64年2月24日（64）台財稅第313
    48號函：「(一)國內營利事業支付國外營利事業及國外個人之
    外銷佣金，如其代我國營利事業推銷貨物之勞務係在我國境
    外提供，其佣金所得，非屬中華民國來源所得，應不予扣繳
    。」準此，本件輝華公司因係在香港代理聯成公司處理由國
    內載運出口貨物之裝卸、理貨，同時自當地廠商代為招攬貨
    物由聯成公司所屬船舶載運回國，再由聯成公司給付報酬，
    由於彼此約定之代理報酬偏低，且相關代理費用均由輝華公
    司先行墊付，因此乃有墊付逾30萬元港幣部份，應再給予額
    外補貼之約定；至於依「按年息12%計算」之約定，實質上
    係屬計算報酬給付方式之一種權宜方法，就聯成公司不用提
    高代理佣金，不失為控制成本之方法。是故，聯成公司帳列
    科目雖為利息，實為其代理船務之報酬。依司法院釋字420
    號解釋之意旨，由於輝華公司之勞務提供地均在香港，職是
    ，系爭利息本質為非屬中華民國境內之來源所得，依前揭規
    定應有免予扣繳之適用。原判決以：「原告前對被告所屬鹽
    埕稽徵所責令補繳應扣未扣稅款416,154元之『補繳扣繳稅
    款處分』不服，雖向被告提出復查申請，惟被告92年1月10
    日財高國稅法字第0920000042號復查決定書乃作成『維持原
    核定』之決定，而原告對被告之復查決定亦未提起訴願而告
    確定，從而原告就本件應扣未扣之稅額416,154元即負有遵
    期補繳及補報扣繳憑單之義務，要不待言。」然該案之確定
    並不必然使上訴人應受罰之效果，何況前揭處分顯然違反實
    質課稅原則與誠信原則，故原判決有適用法令不當之違法。
    （三）原處分違反行政程序法第102條、第104條規定應予撤
    銷：按「行政機關作成限制或剝奪人民自由或權利之行政處
    分前，除已依第39條規定，通知處分相對人陳述意見．．．
    外，應給予該處分相對人陳述意見之機會。」「違反程序或
    方式規定之行政處分，除依第111條規定而無效者外，因下
    列情形而補正：一、．．．三、應給予當事人陳述意見之機
    會已於事後給予者。」「前項第2款至第5款之補正行為僅得
    於訴願程序終結前為之；．．．」分別為行政程序法第102
    條前段、第114條第1項第3款及第2項所明定。是故，行政處
    分如違反行政程序法第102條應予人民陳述意見之機會等程
    序規定，將構成程序、形式違法，原審法院91年度訴字第28
    9號並據此而判決撤銷原處分及訴願決定。另原審法院同年
    度訴字第771號水污染防治法事件及第969號有關教育事件，
    同以原處分作成前未給上訴人陳述意見之機會，亦將原處分
    及訴願決定予以撤銷，可資參照。又鈞院92年度判字第36號
    判決亦以被上訴人將上訴人免職時所組成之考績委員會不合
    法，有違公正作為之義務而將免職處分及訴願決定均撤銷。
    本件在該利息費用應否扣繳有疑義之情況下，於91年10月14
    日申請復查，由於申請復查日期遠在責令補繳日期91年10月
    30日屆滿前，被上訴人在收到該復查申請書後，卻在該復查
    決定（92年1月10日）前即於91年12月18日作出裁處3倍之罰
    鍰，其非但未盡告知義務，而且未予上訴人享有被告知和陳
    述意見，並得到傾聽與意見受考量，即逕作裁罰之行政處分
    ，顯然有違正當法律程序而應予撤銷。原判決卻以被上訴人
    所根據之裁罰事實，業已明白而足堪確認，得不給予上訴人
    陳述意見之機會，顯有適用法令不當及理由不備之違法。（
    四）扣繳義務人已無可歸責之原因，即不應受處罰：按「人
    民違反法律上之義務而應受行政罰之行為，法律無特別規定
    時，雖不以出於故意為必要，仍須以過失為其責任要件。」
    有司法院釋字275號解釋要旨可資參照，該號解釋理由中特
    別指出：「人民因違反法律上義務而應受行政罰，係屬對人
    民之制裁，原則上行為人應有可歸責之原因．．．」可見人
    民之行為須可歸責者，始能對之進行處罰，此乃當然之解釋
    。由前所述利息支出，非聯成公司自國外貸款匯入國內運用
    ，再由國內匯出利息之結果，而係為控制佣金支出所作補貼
    香港代理商除了代理業務並代墊款項之報酬，而且該項利息
    均由輝華公司自聯成公司應收港商之來台貨物運費扣抵，由
    上揭月結單可證聯成公司自始至終均欠輝華公司鉅額債務；
    就資金流程以觀，聯成公司從未由國內匯出款項給付利息，
    無從盡扣繳義務之可能，何來於給付時辦理扣繳？何況該「
    利息」亦非真正使用資金之對價，僅係以約定計算方式，作
    為調高代理佣金之一種方法，屬代理佣金之一部份，否則何
    以約定於代墊款超出港幣30萬元部份才計息補貼﹖何況是項
    利息與佣金，其勞務提供地均在境外，依所得稅法第8條第3
    、4款規定，非屬中華民國境內之所得，而上訴人既非稅捐
    徵收專業人員，責令其如何分辨何者應辦理扣繳，確有困難
    。又本件係因聯成公司87年度營利事業所得稅案，不服被上
    訴人剔除利息支出新台幣（以下同）695,374元等，由聯成
    公司向被上訴人提出復查，嗣經被上訴人於91年7月4日作成
    復查決定書決定追認該利息支出後，隨即由被上訴人法務科
    通報被上訴人所屬鹽埕稽徵所，於91年8月20日以財高鹽審
    字第0910005625號函告調查該筆利息支出之扣繳情形，並於
    91年10月9日以第0000000000號認應辦理扣繳。詳言之，扣
    繳輔導為被上訴人之義務，被上訴人棄輔導就調查，涉有報
    復目的之嫌，有違誠信原則。又系爭支出是否違反扣繳義務
    ，若事實明確則營利事業所得稅原查人員當可發現，尚不致
    於聯成公司申請復查後，再由復查會決定作出調查扣繳之情
    事，故本件系爭利息應否扣繳，連一般稅捐稽徵機關審查人
    員尚不易發覺，其專業深度可見一般。再法條所稱之「給付
    」定義，尚須以所得稅法施行細則第82條加以詮釋，足證其
    困難度絕非一般非經專業訓練人士即可勝任之義務。此外，
    就聯成公司帳列「利息支出」在無資金流動下，猶如營利事
    業於年底依權責基礎，估列年終獎金雖列為薪資費用，但尚
    未有資金流出不用辦理扣繳一樣，故系爭利息是否應辦理扣
    繳，被上訴人顯有強人所難，而有期待不可能之違法。何況
    系爭利息扣繳稅額上訴人既已於復查決定改訂期限內補繳，
    且並未再提訴願等救濟程序，足證上訴人當初復查目的在於
    解惑，因而就是否違反扣繳義務言，上訴人顯然無故意過失
    可言，即使應扣未扣亦無可責性。是故，依上開司法院釋字
    第275號解釋「無責任即無行政罰」之原則，本件應無所得
    稅法第114條第1款之適用。換言之，其裁處罰鍰之行政處分
    自屬違法。原判決僅以上訴人既為聯成公司之負責人，且雙
    方簽有書面合約為由，認定上訴人違反是項扣繳義務，縱非
    故意，亦難謂無過失，顯有判決適用法令不當與理由不備之
    違法，應予廢棄。（五）上訴人已於被上訴人復查改訂之繳
    納期限繳納應扣未扣之稅額，則無受處3倍罰鍰之適用：再
    查本件之扣繳義務人係依規定於復查決定改訂之繳納期限內
    （亦即92年2月11日）繳納完竣，則被上訴人原處分裁處3倍
    之罰鍰顯有不當。按中央法規標準法第18條所謂「處理程序
    終結前」，係指案件之聲請程序，不包括訴願及行政訴訟等
    救濟程序，而訴願為救濟程序之開始，訴願前之先行程序如
    復查、異議仍視為聲請程序，本院48年判字第81號、49年判
    字第127號判例均同此意旨。本件前述利息支出應扣繳與否
    之復查目的，乃在聲請被上訴人就該扣繳事項之合法性再加
    審酌，以防止被上訴人所屬鹽埕稽徵所作出錯誤之處分，而
    上訴人亦於被上訴人就應否扣繳之復查決定改訂繳納日期限
    內如期繳納，且未再提出訴願，則無逾期繳納之情事。再按
    稅捐稽徵法第38條第1項規定意旨，在敘明課稅處分之行政
    爭訟程序，採取申請復查之前置程序，僅於經復查決定後仍
    未獲效果時，始得提起訴願及行政訴訟。而稅捐復查程序除
    行政自我監督功能外，亦兼有減輕法院負擔，故自不宜因使
    用復查前置主義，反而更生不利於納稅人權利救濟，此亦有
    違復查前置之意旨。是故復查、訴願決定維持裁處3倍之罰
    鍰，有違上開判例及立法意旨。（六）原處分非但違反平等
    原則，亦與比例原則有背：查「扣繳義務人給付各類所得，
    不依法扣繳稅款，如經稽徵機關查明納稅義務人確已將是項
    應扣繳稅款之所得，合併其取得年度之綜合所得申報繳稅者
    ，得免再責令扣繳義務人扣繳，惟仍應依法送罰。」為財政
    部65年9月18日台財稅第36317號函所釋，按其旨意，扣繳稅
    款責任是以納稅務義人短漏稅款致稽徵機關遭受損害為前提
    ，倘如稽徵機關已從最後應負擔稅負之納稅義務人補徵稅款
    ，即不應再對扣繳義務人課以扣繳責任。而本案納稅義務人
    為香港輝華公司，由於在本國境內無固定營業場所及營業代
    理人，故依前揭扣繳率標準按給付額扣取20%外，即無再由
    納稅義務人申報繳稅之義務，對同樣違反扣繳義務而言，上
    訴人非但要扣繳稅款，尚受處3倍罰鍰，顯然有違行政程序
    法第6條平等原則。原判決僅以「不足採」為由，顯有理由
    不備之違法。（七）綜上所述，本件上訴人給付國外船務代
    理商之報酬，上訴人應無扣繳義務可言。退而言之，即使應
    扣繳稅款，被上訴人裁罰之行政處分未予上訴人陳述意見之
    機會，違反正當法律程序，依程序不合實體不究之法理，亦
    應予撤銷。加上上訴人無可責性而無應受罰之適用，原裁罰
    之行政處分顯非適法。又上訴人已於復查決定改訂繳納期限
    內繳納，更不該受裁處3倍之罰鍰，被上訴人認事用法率斷
    ，有違依法行政原則。為此請廢棄原判決，並撤銷原處分及
    訴願決定等語。
二、被上訴人未提出答辯狀。
三、原審斟酌全辯論意旨及調查證據之結果，以：查：（一）上
    訴人前對被上訴人所屬鹽埕稽徵所責令補繳應扣未扣稅款41
    6,154元之「補繳扣繳稅款處分」不服，雖向被上訴人提出
    復查申請，惟被上訴人92年1月10日財高國稅法字第0920000
    042號復查決定書乃作成「維持原核定」之決定，而上訴人
    對被上訴人之復查決定亦未提起訴願而告確定，從而上訴人
    就本件應扣未扣之稅額416,154元即負有遵期補繳及補報扣
    繳憑單之義務，要不待言。（二）其次，所得稅法第114條
    第1款前段規定，係指扣繳義務人未依同法第88條規定扣繳
    稅款者，稅捐稽徵機關除應限期責令其補繳稅款及補報扣繳
    憑單，並按應扣未扣或短扣稅額處1倍罰鍰；惟扣繳義務人
    未於稅捐稽徵機關責令之期限內，補繳應扣未扣或短報之稅
    款或不按實補報扣繳憑單者，則屬同款後段規範之範圍，而
    應按應扣未扣或短扣稅額處3倍罰鍰。申言之，該款前段係
    授權稅捐稽徵機關責令扣繳義務人限期補繳、補報，後段則
    係對其未於限期內補繳、補報，加重處罰之規定。亦即該款
    前段係規範「限期作為義務」，後段係規範違反「限期作為
    義務」之法律效果。至所得稅法第88條規定扣繳義務人於給
    付納稅義務人各類所得時，應依規定扣繳率扣取稅款，核其
    目的，無非在於使稽徵機關得以掌握稅源資料，藉以達成租
    稅公平原則，並確保國庫之稅收。故所得稅法第114條第1款
    前段規定應按未扣或短扣之稅額處1倍罰鍰，而後段則規定
    處3倍罰鍰，乃在督促扣繳義務人應於稅捐稽徵機關限期繳
    納之期間內，將應扣未扣或短扣之稅款自動繳清，以免增加
    稽徵之困難及國庫稅收之延宕。再者，稅捐稽徵機關經通知
    扣繳義務人限期補繳應扣未扣或短扣之稅款及補報扣繳憑單
    ，而扣繳義務人對給付納稅義務人之各類所得究有無扣繳義
    務仍生有疑義時，固不影響其對稅捐稽徵機關之處分依法申
    請復查之權利，惟稅捐稽徵機關既已通知扣繳義務人限期責
    令補繳並補報，是扣繳義務人是否有依限辦理，自應以扣繳
    義務人是否依責令期限補繳並補報為準，而作為按應扣未扣
    或短扣之稅額處以1倍或3倍罰鍰之依據，要非以其另行提起
    行政救濟（復查或訴願）終結時為準。準此，扣繳義務人對
    稅捐稽徵機關通知其限期補繳應扣未扣或短扣之稅額及補報
    扣繳憑單之處分申請復查，自可先行繳納稅款，待行政救濟
    確定後如生有應退稅款之情形，再行辦理加計利息退稅事宜
    ，對其權益並無損害。（三）查，上訴人為聯成公司之負責
    人，而公司於87年間給付輝華公司利息所得2,080,771元，
    未依行為時各類所得扣繳率標準第3條第4款規定，按給付額
    扣取20%之稅款，經被上訴人所屬鹽埕稽徵所於91年10月9日
    以財高國稅鹽審字第0000000000號函通知上訴人應於91年10
    月30日前補繳應扣未扣之稅額416,154元及補報扣繳憑單。
    上訴人對是項處分雖於91年10月14日向被上訴人申請復查，
    惟仍延至92年2月11日始將前開稅款繳納完竣，顯已逾被上
    訴人所屬鹽埕稽徵所責令其限期辦理補繳及補報之期間，是
    上訴人主張其已依限繳畢應扣未扣之稅款云云，自有誤解。
    從而被上訴人參酌首揭財政部87年9月10台財稅第871963126
    號函釋意旨，以上訴人未依限辦理補繳稅款及補報扣繳憑單
    ，而依所得稅法第114條第1款後段規定，按應扣未扣之稅款
    處3倍之罰鍰1,248,400元（計至百元止），於法並無不合。
    又被上訴人按應扣未扣之稅款處「3倍」之罰鍰，乃所得稅
    法第114條第1款後段所規定之最低裁罰倍數，上訴人主張被
    上訴人裁處上訴人應扣未扣稅額3倍之罰鍰，顯然不符平等
    原則與比例原則云云，亦不足採。（四）至上訴人主張被上
    訴人於作成本件裁罰處分前，未予上訴人陳述意見之機會，
    原處分違反行政程序法第102條、第104條規定，應予撤銷云
    云。惟查，本件之裁罰處分，乃是因聯成公司87年度營利事
    業所得稅結算申報案件，經被上訴人查得其申報之利息支出
    中有2,080,771元，係香港輝華公司為聯成公司在香港之船
    務代理，因代墊各項費用，經雙方約定於代墊金額超出港幣
    30萬元部份，應由聯成公司給付輝華公司按年息12%計算之
    利息，再由輝華公司就聯成公司應收香港受託承載之運費收
    入中扣抵等情，而認聯成公司就是項給付輝華公司之利息支
    出應依法辦理扣繳稅款，遂經由被上訴人所屬鹽埕稽徵所於
    91年10月9日以財高國稅鹽審字第0000000000號函通知上訴
    人應於91年10月30日前補繳應扣未扣之稅額416,154元及補
    報扣繳憑單，並於說明欄第3項詳細說明所得稅法第114條第
    1款有關裁罰倍數之規定，故原處分所根據之裁罰事實，業
    已明白而足堪確認，則依行政程序法第103條第5款規定「行
    政處分所根據之事實，客觀上明白足以確認者」，行政機關
    得不給予陳述意見之機會。從而上訴人主張被上訴人於裁罰
    處分作成前，未予其陳述意見之機會，顯然有違正當法律程
    序而應予撤銷云云，並不足採。（五）再者，「人民違反法
    律上之義務而應受行政罰之行為，法律無特別規定時，雖不
    以出於故意為必要，仍須以過失為其責任條件。但應受行政
    罰之行為，僅須違反禁止規定或作為義務，而不以發生損害
    或危險為其要件者，推定為有過失，於行為人不能舉證證明
    自己無過失時，即應受處罰。」業經司法院釋字第275號解
    釋在案。查，聯成公司就其香港船務代理商輝華公司因代墊
    船務費用，於代墊款項高出港幣30萬元部份，應由聯成公司
    給付輝華公司按年息12%計算之利息，此有雙方簽定之合約
    書附於原處分卷可稽。而上訴人既為聯成公司之負責人，為
    行為時所得稅法第89條第1項第2款規定之扣繳義務人，則依
    行為時所得稅法第88條暨行為時各類所得扣繳率標準第3條
    第4款規定，給付在中華民國境內無固定營業場所之營利事
    業利息所得，應按給付額20%扣繳。上訴人違反是項扣繳之
    義務，縱非故意，亦難謂無過失。被上訴人依法予以裁罰之
    處分，洵無不合。上訴人主張其就違反扣繳義務乙節，並無
    故意或過失可言云云，並不足為採。（六）綜上所述，被上
    訴人以上訴人未於限期內補繳應扣未扣之稅款，乃依所得稅
    法第114條第1款規定，按應扣未扣之稅款處3倍之罰鍰1,248
    ,400元（計至百元止），並無違誤；復查決定及訴願決定遞
    予維持，亦無不合。上訴人起訴求予撤銷，並無理由，因而
    將訴願決定及原處分維持，並駁回上訴人在原審之訴。
四、本院按「扣繳義務人如有左列情事之一者，分別依各該款規
    定處罰：一扣繳義務人未依第88條規定扣繳稅款者，除限期
    責令補繳應扣未扣或短扣之稅款及補報扣繳憑單外，並按應
    扣未扣或短扣之稅額處1倍之罰鍰；其未於限期內補繳應扣
    未扣或短扣之稅款，或不按實補報扣繳憑單者，應按應扣未
    扣或短扣之稅額處3倍之罰鍰。」「納稅義務人如為非中華
    民國境內居住之個人，或在中華民國境內無固定營業場所之
    營利事業，按下列規定扣繳：一．．．四利息按給付額扣取
    20%。．．．」為所得稅法第114條第1款及行為時各類所得
    扣繳率標準第3條第4款所明定。又「扣繳義務人未依法扣繳
    稅款及申報扣繳憑單，經通知限期責令補繳並補報，惟未補
    繳亦未補報而提起行政救濟之案件，應以扣繳義務人是否依
    責令期限補繳並補報，為罰鍰之依據。」亦經財政部87年9
    月10日台財稅第871963126號函釋在案。該函釋之內容係對
    所得稅法第114條第1款適用疑義所為釋示，並未逾越母法規
    範意旨，本院自得予以引用。本件上訴人係聯成公司之負責
    人，為行為時所得稅法第89條第1項第2款規定之扣繳義務人
    。因聯成公司涉嫌於87年間給付輝華公司利息所得2,080,77
    1元，未依行為時各類所得扣繳率標準第3條第4款規定，按
    給付額扣取20%之稅款，被上訴人乃限期責令上訴人補繳應
    扣未扣之稅額416,154元及補報扣繳憑單，惟上訴人仍未依
    限辦理，被上訴人遂依所得稅法第114條第1款規定，按應扣
    未扣之稅款處3倍之罰鍰1,248,400元（計至百元止）。上訴
    人不服，申經復查，未獲變更，遂循序提起本件行政訴訟。
    原判決認上訴人為聯成公司負責人，為行為時所得稅法第89
    條第1項第2款規定之扣繳義務人，該公司涉嫌於87年間給付
    輝華公司利息所得2,080,771元，未依行為時各類所得扣繳
    率標準第3條第4款規定，按給付額扣取百分之20之稅款，經
    被上訴人所屬鹽埕稽徵所於91年10月9日以財高國稅鹽審字
    第0000000000號函通知上訴人應於91年10月30日前補繳應扣
    未扣之稅額416,154元及補報扣繳憑單，惟上訴人仍未依限
    辦理，被上訴人乃依所得稅法第114條第1款規定，按應扣未
    扣之稅款處3倍之罰鍰1,248,400元等情，為聯成公司總分類
    帳、日記簿、現金支出傳票與輝華公司簽訂之合約，被上訴
    人之相關函件等附於原處分卷內可稽，上訴人雖主張上訴人
    申請復查，被上訴人未予上訴人陳述意見之機會，即予裁罰
    ，有違正當法律程序，而上訴人無故意過失，應無所得稅法
    第114條第1款之適用，況上訴人已於復查決定改定之繳納期
    限內繳納完竣，被上訴人再裁處3倍罰鍰，不符平等原則與
    比例原則云云，惟查：上訴人對被上訴人之處分，雖於91年
    10月14日向被上訴人申請復查，惟延至92年2月11日始將系
    爭稅款繳納完竣，被上訴人依所得稅法第114條第1款後段規
    定，按應扣未扣之稅款處3倍之罰鍰1,248,400元，於法並無
    不合，又原處分所根據之裁罰事實，業已明白而足堪確認，
    應屬行政程序法第103條第5款規定「行政處分所根據之事實
    ，客觀上明白足以確認者」，被上訴人未予陳述意見之機會
    ，自無違正當法律程序，而上訴人違反行為時所得稅法第88
    條、第89條第1項第2款規定之扣繳義務，縱非故意，亦難謂
    無過失，被上訴人依法予以裁罰之處分，復查決定及訴願決
    定遞予維持，均無不合，因併予維持，並駁回上訴人在原審
    之訴，經核於法尚無違誤。上訴論旨仍執陳詞，指摘原判決
    不當，聲明廢棄，非有理由，應予駁回。
據上論結，本件上訴為無理由，依行政訴訟法第255條第1項、第
98條第3項前段，判決如主文。
中　　華　　民　　國　　94　　年　　12　　月　　 1　　日
                  第一庭審判長法  官　葉　振　權
                              法  官　陳　秀　美
                              法  官　劉　鑫　楨
                              法  官　吳　明　鴻
                              法  官　梁  松  雄
以  上  正  本  證  明  與  原  本  無  異
中　　華　　民　　國　　94　　年　　12　　月　　2　　 日
　　　　　　　　　　　　　　　書記官　郭　育　玎
